臺灣高等法院臺南分院刑事裁定　　　　　九十三年度抗字第二九六號　　　 潛
　　　抗　告　人　甲　○　○
右列抗告人因聲請發還扣押物案件，不服臺灣雲林地方法院中華民國九十三年十一月
十九日九十三年度聲字第九二○號裁定，提起抗告，本院裁定如左：
      主      文
抗告駁回。
      理      由
一、抗告意旨略以：抗告人因涉嫌妨害風化等案件，請求發還扣押物，經原審裁定認
    該等扣押物於第二審法院審理時，仍為同案被告林奕翰犯妨害風化、詐欺等罪之
    證物，須依刑事訴訟法第一百六十四條第一項提示予當事人、辯護人使其辨認，
    故該扣押物仍有留存之必要。惟依刑事訴訟法第一百四十二條第一項規定，扣押
    物若無留存之必要者，不待案件終結，應以法院之裁定或檢察官命令發還之，本
    件案情已釐清，且抗告人部份已確定，原審裁定附表編號三至五之刷卡機係在抗
    告人住處查獲，而編號一之刷卡機則係在另一被告柴瑞麒住處扣得，其刑事部分
    亦告確定，此四部刷卡機為抗告人向匯豐國際商業銀行所租用，現案件已審結，
    應無再扣押必要。故就同案被告林奕翰上訴部分，縱有應提示之證物亦僅限附表
    二之刷卡機，原裁定對此顯有誤認，為此請求撤銷原裁定，准予發回其餘四部刷
    卡機，以保權益云云。
二、按審判長應將證物提示當事人、代理人、辯護人或輔佐人，使其辨認；又扣押物
    未經諭知沒收者，應即發還。但上訴期間內或上訴中遇有必要情形，得繼續扣押
    之，刑事訴訟法第一百六十四條第一項、第三百十七條分別定有明文。經查，本
    件附表所示編號一至五所示之扣押物，係抗告人即被告甲○○提供同案被告林奕
    翰、林宣良、柴瑞麒等人為妨害風化、詐欺等犯行之犯罪工具，亦為證明彼等犯
    行之證據。抗告人甲○○部分雖經原審判決確定，惟同案被告林奕翰部分則因提
    起上訴，現於本院另案審理中，因刑事訴訟以直接審理為原則，必需經過調查程
    序，以顯現於審判庭之證據資料，始得採為判決基礎（最高法院四十三年台上字
    第八三五號判例意旨參照），故附表所示扣押物既為本案之相關證物，則於本院
    審理時，仍有提示於當事人、辯護人等辨認之必要。況扣押物是否發還，法院本
    得視案件需要而定，此與證物或扣押物是否出自被告，並無必然關係。抗告人上
    開所辯，尚不足採。原審裁定駁回抗告人之聲請，本院經核原審認事用法尚無違
    誤。抗告人提起之抗告為無理由，應予駁回。
三、據上論結，應依刑事訴訟法第四百十二條，裁定如主文。
中  華  民  國      九十四      年        一        月      十二        日
                                臺灣高等法院臺南分院刑事第一庭
                                    審判長法官  黃    崑    宗
                                          法官  田    平    安
                                          法官  蔡    長    林
右正本證明與原本無異。
不得再抗告。
                                    法院書記官  李    培    薇
中  華  民  國      九十四      年        一        月      十三        日
附表：
 ┌───┬──────────────────┬───────────┐
 │ 編號 │     物         品                  │  數              量  │
 ├───┼──────────────────┼───────────┤
 │  一  │刷卡機（九十三年度保管字第一一八號編│       一台           │
 │      │號一）                              │                      │
 ├───┼──────────────────┼───────────┤
 │  二  │刷卡機（扣押目錄表一編號五）        │       一組           │
 ├───┼──────────────────┼───────────┤
 │  三  │手動刷卡機（扣押目錄表一編號六）    │       一組           │
 ├───┼──────────────────┼───────────┤
 │  四  │手動刷卡機（九十三年度保管字第一一九│       一台           │
 │      │號編號三）                          │                      │
 ├───┼──────────────────┼───────────┤
 │  五  │電子刷卡機（九十三年度保管字第一一九│       一台           │
 │      │編號四）                            │                      │
 └───┴──────────────────┴───────────┘
